# Aarón Picó Pascual

## Ingeniero Informático Investigador en Inteligencia Artificial







picoaaron@gmail.com



<u>linkedin.com/in/aaron-pico-</u> pascual



https://aaron99p.github.io/

#### EXPERIENCIA PROFESIONAL

Investigador en Inteligencia Artificial

2022 - Actual

VRAIN - UPV

Profesor universitario

2022 - Actual

<u>Universidad Politécnica de Valencia (UPV)</u>

Data Science Engineer - Web Developer

2021 - 2022

Possible Inc

📥 Ingeniero informático

2020

Odyssey Robotics

### FORMACIÓN

PhD - Doctorado en Informática (IA)

2022 - Actual

VRAIN - Universidad Politécnica de Valencia (UPV)

Máster en Inteligencia Artificial,

Reconocimiento de Formas e Imagen Digital

2021 - 2022

Universidad Politécnica de Valencia (UPV)

GRADO EN INGENIERÍA INFORMÁTICA

2017 - 2021

Universidad de Alicante (UA)

#### PERFIL PERSONAL

Ing. Informático especializado en IA

Soy un **ingeniero informático** especializado en **Inteligencia Artificial (IA)** con una sólida formación académica y una gran pasión por la **investigación** y la **innovación**.

Actualmente llevo a cabo una <u>investigación que junta los</u> <u>campos de la IA y la Psicología</u> para crear sistemas que mejoren el bienestar mental y emocional de los usuarios

#### **PROYECTOS**

Reconocimiento de emociones con una pulsera inteligente

Poster

Proyectos de Deep Learning como Clasificación de imágenes médicas

Federated Learning

Navegación Autónoma de robots

<u>Video 1</u> - <u>Video 2</u>

Mapeado 3D: Nubes de puntos

<u>Video</u>

Más en

http://personales.alumno.upv.es/apicpas/cv/aaron.html

#### HABILIDADES

Atento, observador y constante

Versátil y autodidacta

Trabajo en equipo

#### **IDIOMAS**

Español

Inglés

Valenciano / Catalán

#### COMPETENCIAS DESTACADAS

- Programación: Python, C++, Java
- IA: Tensorflow, Keras, Pandas, Redes Neuronales
- Desarrollo web: Django, Vue.js, REST, Flask, Three.js

Desarrollo web y app: Angular, Ionic, Unity Robótica/Electrónica: ROS, Arduino

Bases de datos: MySQL, MongoDB

